【裁判字號】    90,重訴,3
【裁判日期】    900329
【裁判案由】    清償債務
【裁判全文】
臺灣臺北地方法院民事判決      九十年度重訴字第三號
    原      告    復華證券金融股份有限公司
    法定代理人    丁○○
    訴訟代理人    丙○○
                  戊○○
                  甲○○
    被      告    乙○○
    訴訟代理人    陳峰富律師
    複  代理人    滕澤珩律師
                  己○○      住台北市○○○路○段七六號十樓之二
右當事人間請求清償債務事件，本院判決如左：
    主      文
被告應給付原告新台幣柒佰肆拾柒萬捌仟元，及自民國八十七年九月十一日起至清償
日止，按年息百分之九點九五計算之利息，及按上開利息百分之十計算之違約金。
訴訟費用由被告負擔。
    事      實
甲、原告方面：
壹、聲明：如主文第一項所示。
貳、陳述：
一、被告於民國八十五年十二月六日起向原告公司申請開立000000000信用
    帳號，同時訂立融資融券契約（以下簡稱系爭契約），以從事股票之融資融券信
    用交易之用。嗣被告於八十七年九月十一日（起息日）起分別融資買進「國產車
    」股票，計二十萬八千股（以下簡稱系爭股票），且向原告公司融資計七百四十
    七萬八千元，同時提供前揭股票予原告擔保融資債務，惟被告融資買進之系爭股
    票於八十七年底，因上市公司財務危機，導致該股票價格持續下跌，致被告信用
    帳戶之整戶擔保維持率低於百分之一二○，經通知補繳差額，詎未獲置理，原告
    旋即應依上開契約約定於集中交易市場上處分被告所提供之擔保品，又因該股票
    經證券主管機關公告停止在集中交易市場上買賣，並終止其上市，致原告未能依
    契約約定處分，原告爰依融資融券契約之法律關係，請求被告給付如主文所示之
    金額。
二、被告辯稱系爭契約法律行為，違反民法第二四七條之一及消保法施行細則第十一
    條第二項規定，致有對被告有顯失公平之情形，而認系爭契約無效乙節，然：
（一）兩造間之融資融券契約書相關條文係規範融資融券證券運用、利息及擔保維持
      率計算、違約處分處理方式等，並無民法第二四七條之一之約定，且該契約條
      文均報經證券主管機關核定實施，對於兩造間之權義均立於平等之地位，並無
      顯失公平之虞，準此，要無被告指責有民法第二四七條之一之情形，致被告權
      益受損之情事。
（二）被告辯稱：原告未給予審閱契約期間違反消保法施行細則第十一條第二項規定
      ，依消保法施行細則第十一條第二項規定：違反前項規定者，該條款不構成契
      約之內容。但消費者得主張該條款仍構成契約之內容。實務上，開立信用帳戶
      時，並未限定被告應於一定期限內提出申請書件始能開立信用帳戶，職是，被
      告拿取開立信用帳戶申請書件時，自可審閱所有條款後再提出開戶之申請即可
      ，又依兩造間之系爭契約，或係業務操作辦法條文內容中均未約定須於何時應
      提出申請，否則不同意開立信用帳戶之限制，因此，何以稱原告公司並未給予
      三十日審閱期日，而有違反消保法規定，條款不構成契約之內容，契約無效之
      情，再者，兩造間係消費借貸契約關係，應非受消保法之規範，退萬步言之，
      本件訂約縱不符消保法施行細則第十一條第一、二項規定，遍觀消保法之規定
      ，亦不致使系爭契約全部無效。
三、被告辯稱原告代理證券商直接要求被告於開戶資料及融資融券契約上簽名，省略
    向被告說明契約之內容，並於簽名後旋即收回，被告不僅無暇審閱文件，信用帳
    戶之開戶程序未完成，應認開戶不成立部分，惟有關信用帳戶開立之作業，乃係
    於被告開立受託買賣有價證券帳戶（即從事有價證券現股買賣交易帳戶）滿三個
    月後，始可申請開立信用帳戶，因此被告對於集中交易市場相關法令及實務作業
    必已知之甚稔，又如前所述，大永證券轉交被告開戶申請書件至原告公司，該申
    請書件業已備齊「開立證券信用交易帳戶申請表」、「融資融券契約書」及財力
    證明文件，就原告方面而言，見其申請書件已備齊，即認被告有申請開戶之意思
    ，並審定無誤後同意開立信用帳戶，準此，開戶要無程序尚未完成，開戶不成立
    之情形；又被告為一具智識之人士，倘如被告所言原告代理證券商有省略說明契
    約內容之情，被告在簽名之際，自可詳細審閱內容，有疑點之處自可向承辦人洽
    問即可，然被告卻不主張權益，逕自簽名於契約書上，被告之行為實令人匪夷所
    思！又如前所述，簽訂融資融券契約並無限定期限，被告何有無暇審閱文件之虞
    ，職是，被告辯稱：開戶程序尚未完成，開戶不成立均係曲意委責，意圖卸免責
    任之詞。
四、又被告辯稱本件開戶訂約係由原告公司之職員，直接要求被告於開戶資料及於契
    約書上簽名，並於簽名後旋即收回，並未於契約書上用印，該印章並非係本人所
    刻印，且未附徵信證明文件，因之，本件契約開戶程序未完成，開戶不成立云云
    ，然：
（一）系爭股票帳戶之開立作業，原告公司係委任代理證券商辦理，由代理證券商初
      審後核轉原告公司，再經原告徵信審定後，始同意訂立融資融券契約書並開立
      信用帳戶。故被告稱原告之職員到被告公司辦理開戶作業，顯有誤解之處。又
      代理證券商為服務客戶，派員至被告處辦理開戶作業，由被告本人持身分證交
      由承辦人員核對，且親自簽名於契約書，實不違反「親持」之文字解釋，遑論
      影響契約之成立。再者，被告答辯狀稱原告要求其本人於開戶資料及融資融券
      契約上簽名，並於簽名後旋即收回，且該簽名部分，亦經被告於庭訊時自承為
      本人親簽無誤，即已生訴訟法上自認之法律效果，系爭契約為真正應無所爭執
      ，本件契約應已成立，故刻印及用印委由他人代行，實不影響本件契約之成立
      。
（二）至被告辯稱未檢附任何證明文件予原告乙節，惟查，原告公司接獲代理證券商
      轉交之被告申請開戶書件中業已附上已開立受託買賣帳戶滿三個月之證明文件
      ，又提出世華聯合商業銀行活儲存款存摺，以證明業已符合所申請之最高融資
      限額級數，據上，原告依據被告所提出之上開證明文件，憑核審定，同意訂立
      融資融券契約書並開立信用帳戶，倘如被告抗辯屬實，系爭帳戶申請開立書件
      中何以附上上開證明文件，原告又如何能據以憑核同意訂立融資融券契約書並
      開立信用帳戶？準此，被告所為之抗辯，實與事實不符，職是，如何能認為本
      件開戶程序尚未完成，開戶不成立。
五、被告辯稱其非實際買賣股票之人，系爭借貸法律關係不存在云云，惟按現行交易
    制度，係分二階段為之，亦即被告欲為委託買賣有價證券，應先向其所屬之證券
    經紀商（即大永證券公司，亦即本公司之代理證券商）為委託信用交易買賣行為
    ，俟成交之後，代理證券商編製各項表報及電腦媒體資料送交原告，原告憑以給
    予授信，故本件直接受理被告委託買賣之行為係證券經紀商，而非原告公司，又
    因原被告兩造間既有契約關係存在，系爭股票又以被告之信用帳戶融資買進，並
    於集中交易市場上成交，原告即認系爭股票係被告所融資買進，又原告依證券金
    融事業管理規則第九條規定直接代被告向證券交易所辦理交割完竣，融資款項雖
    未直接交付予被告，然業已依主管機關規定（現已形成證券市場之習慣）代為交
    付予證券交易所，系爭借貸法關係自應存在原被告兩造間。
六、再被告辯稱系爭股票帳戶開戶後，其所有與股票有關之存摺印鑑皆未由被告本人
    保管，原告並未親交被告本人，反而在未經被告本人同意之下，將前開存摺及開
    戶等相關資料交由張朝喨等人，足見系爭股票非被告本人買賣，系爭股票產生之
    風險及損害，原告自不可免其與有過失：：：，是以應免除被告之民事清償責任
    云云，惟原告公司係一從事證券金融業務即有價證券信用交易之授信，與證券經
    紀商之業務不同，業已於前詳加敘明，故關於被告稱存摺及開戶資料，原告公司
    未親交被告本人，反而在未經被告本人同意之下，交由張朝喨等人使用，顯係被
    告不了解現行交易制度所致，因依台灣證券交易所股份有限公司營業細則第八十
    三條第三項規定：「證券經紀商因受託買賣關係所收受或交付委託人之證券或價
    金，證券經紀商應透過委託人開設之有價證券集中保管帳戶及在證券經紀商指定
    之金融機構開立之存款帳戶以劃撥方式辦理。」據上開規定，被告開立「受託買
    賣有價證券契約」帳戶之際，同時開立銀行劃撥交割帳戶，以為辦理買賣交割之
    用。按經驗法則及論理法則而言，被告親至銀行開立交割帳戶，存摺及印鑑應自
    行保管，況被告銀行帳戶係於系爭信用帳戶之前開立，故被告存摺豈有放置原告
    公司之可能，再者，信用交易帳戶之開立作業，原告委由代理證券商即大永證券
    辦理，原告公司職員從未與被告有所接觸，何來原告公司未親交被告，而交由第
    三人之情，準此，原告何有與有過失之責，被告得以免除被告之民事清償責任，
    故被告所指稱之情事，均與事實不相符，洵不足採。
七、另被告否認有下單買賣股票之行為；然被告之存摺及印章如均由第三人張朝翔、
    張朝喨等人保管，被告豈無不同意及授權該第三人使用系爭帳戶下單買賣股票之
    意思，職是，被告否認有下單買賣股票或曾授權他人買賣股票，實與事實不符，
    又該第三人等依據系爭契約融資買進國產車股票，亦可認被告默認系爭契約之效
    力，準此，原被告間之融資融券契約有效成立，又被告同意及授權第三人等使用
    系爭帳戶從事有價證券融資融券交易，被告自應依融資融券契約負清償責任。
八、被告提出之第三人不起訴處分書及禾豐集團林義翔於調查局偵訊筆錄部分，均未
    提及被告，實與本件無涉。另有關原告及環華證金公司與國產車股票之債務人間
    請求清償債務事件，亦經鈞院八十九年度重訴字第二○四五號及八十九年度北簡
    字第九八四七號判決原告勝訴在案。
參、證據：提出信用帳戶申請表及融資融券契約書、融資買進明細資料、融資融券業
    務操作辦法摘錄條文、遲延利息利率依據函文、大永證券公司申請信用交易帳戶
    交易證明、世華聯合商業銀行活儲存摺、證券金融管理規則摘錄條文、本院八十
    九年度重訴字第二○四五號及八十九年度北簡字第九八四七號判決影本各乙份為
    證。
乙、被告方面：
壹、聲明：原告之訴駁回。
貳、陳述： 
一、兩造間融資融券契約，因違反相關規定而無效或不成立：
（一）所謂融資融券信用交易乃投資人以融資融券方式買賣證券者，該契約係當事人
      一方預定用於同類契約之條款而訂定之契約，易言之，該契約係以預先草擬的
      印刷式樣，並對該特種行為之顧客具有一律適用之定型化契約特徵，屬民法第
      二百四十七條之一所規定的定型化契約條款及消費者保護法施行細則第十條所
      稱企業經營者為與不特定多數人訂立契約之用而單方擬定之定型化契約一般條
      約，故應有定型化契約規定之適用，是企業經營者（如本件原告）與消費者（
      如本件被告）訂立定型化契約前，若按其情形顯失公平（民法第二百四十七條
      之一參照）或未給予消費者合理的審閱期間者（消費者保護法施行細則第十一
      條第一項參照），則該條款不構成契約之內容（民法第二百四十七條之一、消
      費者保護法施行細則第十一條第二項參照）。
（二）本件開戶訂約之情形為原告公司之代理人（即證券商），預先就開戶資料及融
      資融券契約中需要被告簽字之欄位勾出後攜至被告之公司，省略向被告說明契
      約內容之程序，並要求被告於其勾出之欄位簽名後，隨即收回，未予被告任何
      機會審閱契約內容，是由前開消費者保護法施行細則第十一條第一項規定可知
      ，原告之代理人顯已違反定型化契約應給予消費者合理審閱契約期間之規定，
      並因此而加重被告之責任及於被告有重大不利益，依消費者保護法施行細則第
      十一條第一項、第二項及民法第二百四十七條之一，並據代理人所為行為效力
      及於本人之規定，被告自得主張原告與被告間之定型化融資融券契約不成立。
（三）按證券金融事業管理規則第九條第一項規定：「證券金融事業辦理有價證券買
      賣融資融券，應與委託人簽訂融資融券契約，並開立信用帳戶」、第十條第一
      項規定：「證券金融事業受理受託人開立信用帳戶，應依規定開戶條件辦理徵
      信」，及復華證券金融股份有限公司融資融券業務操作辦法第九條第一項規定
      ：「申請開立信用帳戶時，委託人為自然人者，應親持國民身分證正本憑核，
      並簽具信用帳戶申請書及融資融券契約書檢附徵信文件」，惟本件係由原告公
      司代理人（即證券商）到被告之公司，直接要求被告於開戶資料及融資融券契
      約上簽名，並於簽名後旋即收回，被告不僅無暇審閱文件，並且原告與被告間
      所簽訂之開戶契約及融資融券契約書上所蓋之被告章，並非被告所刻，印文亦
      非被告本人所親蓋，而係他人事後代刻被告印章，並加蓋於契約之上，被告當
      場並未親自用印，而且亦無檢附任何徵信文件予原告，職是應認開戶程序尚未
      完成，開戶不成立。
二、被告並非實際買賣股票之行為人：
    退萬步言，縱不論融資券契約是否成立，於完成融資融券契約後，仍須被告向原
    告以融資融券方式為有價證券之委託買賣行為，始會產生借貸之法律關係，惟：
（一）被告否認有親自下單之行為。原告所提之證融資買進明細表僅能證明有買賣股
      票紀錄，不能證明下單者為被告。
（二）被告開戶之後，其所有與股票買賣有關之存摺、印鑑皆未由被告本人保管，而
      是直接交由禾豐集團之張朝翔、張朝喨或其委託之人向證券公司下單買賣有價
      證券或股票或請求原告融資融券等之行為，足認被告非實際買賣股票之人，且
      被告亦未曾授權他人買賣股票。應認系爭契約之法律關係不存在。
三、被告於開戶之後，所有與股票買賣有關之存摺及開戶等相關資料，原告並未親交
    被告本人，反而在未經被告本人同意之下，將前開資料交給張朝喨等人，足見本
    件自始至終原告顯然知悉實際委託原告向集中市場下單買賣有價證券或股票或請
    求原告融資融券等之行為者非被告本人，由此而生之風險及損害，原告自不可免
    其與有過失，甚且有重大過失責任，是以應免除被告之民事清償責任
參、證據：提出證券金融事業管理規則、復華證券金融股份有限公司融資融券業務操
    作辦法、不起訴處分書及調查局偵訊筆錄為證。
    理      由
一、原告主張被告於八十五年十二月六日起向原告公司申請開立000000000
    信用帳號，同時訂立系爭契約，以從事股票之融資融券信用交易之用。嗣被告於
    八十七年九月十一日（起息日）起分別融資買進系爭股票，計二十萬八千股，且
    向原告公司融資計七百四十七萬八千元，同時提供前揭股票予原告擔保融資債務
    ，惟被告融資買進之系爭股票於八十七年底，因上市公司財務危機，導致該股票
    價格持續下跌，致被告信用帳戶之整戶擔保維持率低於百分之一二○，經通知補
    繳差額，詎未獲置理，原告旋即應依上開契約約定於集中交易市場上處分被告所
    提供之擔保品，又因該股票經證券主管機關公告停止在集中交易市場上買賣，並
    終止其上市，致原告未能依契約約定處分，原告爰依融資融券契約之法律關係，
    請求被告給付如主文所示之金額等語。被告則以：兩造間融資融券契約，因違反
    相關規定而無效或不成立，而被告開戶之後，所有與股票買賣有關之存摺、印鑑
    皆未由被告本人保管，是直接交由禾豐集團之張朝翔、張朝喨或其委託之人向證
    券公司下單買賣有價證券或股票或請求原告融資融券等之行為，被告非實際買賣
    股票之人，兩造間之借貸關係不存在，另被告於開戶之後，所有與股票買賣有關
    之存摺及開戶等相關資料，原告並未親交被告本人，反而在未經被告本人同意之
    下，將前開資料交給張朝喨等人，足見本件自始至終原告顯然知悉實際委託原告
    向集中市場下單買賣有價證券或股票或請求原告融資融券等之行為者非被告本人
    ，由此而生之風險及損害，原告自不可免其與有過失，甚且有重大過失責任，是
    以應免除被告之民事清償責任等語，資為抗辯。
二、經查被告於八十五年十二月六日起向原告公司申請開立000000000信用
    帳號，同時訂立系爭契約，以從事股票之融資融券信用交易之用。嗣被告於八十
    七年九月十一日（起息日）起分別融資買進系爭股票，計二十萬八千股，且向原
    告公司融資計七百四十七萬八千元，同時提供前揭股票予原告擔保融資債務，惟
    被告融資買進之系爭股票於八十七年底，因上市公司財務危機，導致該股票價格
    持續下跌，致被告信用帳戶之整戶擔保維持率低於百分之一二○，又因該股票經
    證券主管機關公告停止在集中交易市場上買賣，並終止其上市，致原告未能依契
    約約定處分等情，有信用帳戶申請表及融資融券契約書、融資買進明細資料、融
    資融券業務操作辦法摘錄條文、遲延利息利率依據函文、大永證券公司申請信用
    交易帳戶交易證明、世華聯合商業銀行活儲存摺在卷可憑，且為兩造所不爭執，
    堪信此部分之事實為真正。茲兩造爭執之重點在於：（一）系爭契約是否有效？
    （二）被告是否為實際買賣股票之人，兩造間之借貸關係是否存在？被告得否因
    之免除其民事清償責任？爰分別論述如后：
（一）被告辯稱系爭契約屬於定型化契約，原告未予被告合理審閱期間，因此加重被
      告之責任，且對被告有重大不利益，依消費者保護法施行細則第十一條第一項
      第二項及民法第二百四十七條之一規定，被告得主張該定型化融資融券契約無
      效，且原告之代理證券商直接要求被告於開戶資料及融資融券契約上簽名，省
      略向被告說明契約內容，並於簽名後旋即收回，被告不僅無暇審閱文件，且開
      戶契約及融資融券契約書上所蓋之被告章，並非被告所刻，印文亦非被告本人
      所親蓋，而係他人事後代刻被告印章，並加蓋於契約之上，被告當場並未親自
      用印，亦無檢附任何徵信文件予原告，應認開戶程序尚未完成，開戶不成立等
      語。惟按消費者保護法施行細則第十一條第一項及第二項規定，其目的在給予
      消費者充分瞭解契約內容之機會，並規範企業經營者不得在未給予消費者審閱
      契約內容機會之前，限制消費者簽訂契約之時間，以避免消費者於匆忙間不及
      瞭解其依契約所得主張之權利及應負擔之義務，致訂立顯失公平之契約而受有
      損害，故只須消費者於簽約前已充分瞭解該契約之權利義務關係，或有可認其
      能認識契約權利義務關係之合理審閱期間，即不得引用上開規定而主張契約無
      效。本件被告係四十八年九月十日出生，有原告提出之被告國民身分證影本在
      卷可憑，並於張朝翔等人經營之企業任職，此為被告所自認，以其年齡經驗，
      若對於系爭融資融券契約內容不瞭解，衡情於簽約前應會向原告之代理證券商
      承辦人員詢問清楚，而不致於在對自己權利義務關係尚不瞭解之情形，即率予
      簽名，並任由該承辦人員收回契約而不要求給予審閱期間。且原告亦無限制其
      在各該申請書或融資融券契約書上簽名之時限，被告並非不得於簽名前就該文
      書之內容予以詳讀，應認為被告於簽名前已有合理之審閱期間。另依系爭融資
      融券契約第一條約定：「甲方向乙方（即被告向原告）融資融券所生權利義務
      ，應依：：：有關法另規章之規定辦理」，亦即約定兩造之權利義務悉依相關
      之證券法令及證券主管機關所頒布之辦法，而該等法令或辦法無非為維持交易
      秩序及保障投資大眾而設，並無對被告有重大不利益之顯失公平情形，是被告
      抗辯系爭融資融券契約應依民法第二百四十七條之一認為無效云云，亦無可取
      。再被告既親字簽名於系爭信用交易帳戶申請表及融資融券契約書，並經原告
      提出世華聯合商業銀行被告活期儲蓄存款存摺，證明被告於開戶申請時已檢附
      徵信文件，則被告開立系爭信用帳戶，並無違反原告融資融券業務操作辦法第
      第九條第一項之規定，被告抗辯開立程序未完成云云，亦無可採。兩造間之系
      爭契約已有效成立。
（二）被告又辯稱：其開戶之後，所有與股票買賣有關之存摺、印鑑皆未由被告本人
      保管，是直接交由禾豐集團之張朝翔、張朝喨或其委託之人向證券公司下單買
      賣有價證券或股票或請求原告融資融券等之行為，被告非實際買賣之人，兩造
      間之借貸關係不存在等語，惟主張有利於己之事實者，就其事實有舉證之責任
      ，民事訴訟法第二百七十七條定有明文，主張法律關係存在之當事人，應就該
      法律關係發生所須具備之特別要件，負舉證之責任，至於他造主張有利於己之
      事實（變更或消滅之特別要件），則應由他造舉證證明，最高法院四十八年台
      上字第八八七號亦著有判例，本件被告主張其開戶後，所有與股票買賣有關之
      存摺、印鑑皆未由被告本人保管，是直接交由禾豐集團之張朝翔、張朝喨或其
      委託之人乙事，為主張有利於己之事實，自應就該法律關係發生所須具備之特
      別要件，負舉證之責，原告就此部分無法具體加以舉證以實其說，自難採信，
      又被告自認：其知道被張朝翔、張朝喨當人頭開戶之事（見本院九十年三月十
      二日言詞辯論筆錄）則在被告之信用交易帳戶內，融資買進系爭股票，即屬經
      被告之同意，被告既同意他人借用其帳戶為信用交易行為，則就此帳戶內所為
      交易行為，其法律效果自應歸屬於被告。是被告抗辯與原告間不生借貸關係等
      語，亦非可採。
三、依兩造所訂系爭融資融券契約第六條約定：「甲方（即被告）之融資融券，如未
    依規定期限清結，或未依前條規定補繳融資融券差額：：：乙方（即原告）均應
    委託證券商在證券市場處分甲方提供之各項擔保：：：如因市價漲跌異常或其他
    特殊事故，乙方未能處分時，甲方不得因此拒絕清償」，第七條第三項後段約定
    ：「甲方如超過規定期限未償還融資，乙方並按核定利率百分之十加收違約金」
    ，又於第一條約定：「甲方向乙方融資融券所生權利義務，應依乙方融資融券業
    務操作辦法：：：辦理」，而原告之融資融券業務操作辦法第二十條第二項規定
    ：「：：：處分擔保品：：處分後如不足償還，即自其他融資融券退還款項內扣
    抵，或以其信用帳戶內之其他款項抵充，仍有不足者，則通知委託人限期清償，
    利息照融資利率計算自債權發生日起至清償日止」，被告於八十七年九月十一日
    向原告融資七百四十七萬八千元，購買系爭股票二十萬八千股，嗣被告融資買進
    之國產車股票於八十七年底，因上市國產車公司財務危機，該股票價格持續下跌
    ，致被告信用帳戶之整戶擔保維持率低於百分之一百二十，而被告又未於原告通
    知之期限內補繳差額，原告依系爭契約約定於集中交易市場上處分被告所提供之
    擔保品，惟因該股票經證券主管機關公告停止在集中交易市場上買賣，並終止其
    上市，致原告未能依契約規定處分擔保品，已如前述；又原告對一般委託人證券
    融資基本利率，自八十七年二月十三日起調整為年息百分之九點九五，有原告致
    財政部八十七年二月十二日復證（八七）字第一六七號函文附卷可稽，從而，原
    告依上開系爭契約之約定及融資融券業務操作辦法之規定，訴請被告給付七百四
    十七萬八千元及自八十七年九月十一日起至清償日止，按年息百分之九點九五計
    算之利息，並按上開利率百分之十計算之違約金，為有理由，應予准許。
四、本件事證已臻明確，兩造其餘主張、陳述及所提之證據，均與判決結果不生影響
    ，爰毋庸再予審酌，附此敘明。
五、據上論結，原告之訴為有理由，依民事訴訟法第七十八條判決如主文。
中      華      民      國    九十      年      三      月    二十九    日
                              民事第三庭法      官  陳邦豪
右為正本係照原本作成
如對本判決上訴，須於判決送達後廿日內向本院提出上訴狀
中      華      民      國    九十      年      三      月    二十九    日
                                        法院書記官  高秋芬


司法院資訊處製作；財團法人民間司法改革基金會備份。
